【裁判字號】    90,易,2975
【裁判日期】    900831
【裁判案由】    違反槍砲彈藥刀械管制條例
【裁判全文】
臺灣高雄地方法院刑事判決                          九十年度易字第二九七五號
    公  訴  人  臺灣高雄地方法院檢察署檢察官
    被      告  甲○○
右列被告因違反槍砲彈藥刀械管制條例案件，經檢察官提起公訴（九十年度偵字第一
二一四六號），本院判決如左：
    主  文
甲○○未經許可，於夜間在航空站攜帶刀械，處有期徒刑參月，如易科罰金，以參佰
元折算壹日，緩刑貳年。
扣案之武士刀貳把及藍波刀壹把，均沒收。
    事  實
一、甲○○明知武士刀及藍波刀係槍砲彈藥刀械管制條例第四條第一項第三款所稱之
    刀械，依同條例第六條之規定，非經主管機關許可，不得製造、販賣、運輸、持
    有或陳列。甲○○於民國九十年六月間之某日，在中國大陸廣東省揚江旅遊時向
    某路邊攤販以人民幣一百三十元之代價，購得武士刀二把及藍波刀乙把，嗣於九
    十年六月二十二日夜間七時十五分許，甲○○搭乘澳門航空ＮＸ─六六八班機返
    台，並將上開刀械置放在其托運行李中，於夜間在航空站攜帶刀械，自高雄國際
    機場入境，欲將之攜回以為擺飾之用，惟為航空警察局高雄分局安檢人員，在其
    托運行李中查獲並扣得上開武士刀二把及藍波刀乙把。
二、案經內政部警政署航空警察局高雄分局移送台灣高雄地方法院檢察署檢察官偵查
    起訴。
    理  由
一、訊據被告甲○○固坦認確有於九十年六月間之某日，在中國大陸廣東省揚江旅遊
    時，向該處某路邊攤販購入上開刀械，而於九十年六月二十二日夜間七時十五分
    許，搭乘澳門航空ＮＸ─六六八班機返台，並將上開刀械置放在其托運行李中，
    自高雄國際機場入境時，為航空警察局高雄分局安檢人員，在其托運行李中查獲
    之事實不諱，惟辯稱：伊係於旅遊時，見該刀械外型美觀，故購買欲攜回以為擺
    飾之用，並不知此行為觸犯法律云云。經查：被告於九十年六月二十二日夜間七
    時十五分許，在高雄國際機場之航空站，未經許可，無故持有上開刀械之事實，
    業據被告於警訊及偵、審時均供承不諱，並有高雄關稅局扣押貨物、運輸工具收
    據及搜索筆錄乙紙、中華民國入境旅客申報單乙紙、照片六張及查獲員警梁翰偉
    報告書乙紙附卷可稽，且有武士刀二把及藍波刀乙把扣案可資佐證。又扣案之武
    士刀及藍波刀經送高雄市政府鑑定結果：送鑑三把刀械，其中二把（如附相片編
    號一號之刀柄長二十四點五公分、刀刃長六十九點七公分、單刃開鋒，編號二號
    之刀柄長二十二點九公分、刀刃長六十六公分、單刃開鋒），刀柄達十五公分以
    上、刀刃達三十五公分以上、單刃開鋒，均符合查禁公告武士刀要件與圖例說明
    ；另一把刀械（如附相片編號三號之刀柄長八點五公分、刀刃長十四點二公分）
    單刃開鋒，刀背鋸齒鋒利，符合查禁公告藍波刀要件與圖例說明，認定為管制刀
    械，有高雄市政府九十年七月二日九十高市府警保字第二五六八○號函及所附照
    片三張在卷可按。而按不得因不知法律而免除刑事責任，刑法第十六條前段定有
    明文，是縱使被告不知該武士刀及藍波刀係屬公告查禁之刀械，依上開法律之規
    定，亦不能免其刑責。綜上，本件事證明確，被告違反槍砲彈藥刀械管制條例之
    犯行，應堪認定。
二、查被告於九十年六月二十二日夜間七時十五分許，在高雄國際機場之航空站內，
    未經許可，持有武士刀及藍波刀，為警當場查獲，核被告甲○○所為，係犯槍砲
    彈藥刀械管制條例第十五條第一款、第二款之於夜間在航空站攜帶刀械罪。其持
    有刀械之低度行為，應為其於夜間在航空站攜帶刀械之高度行為所吸收，僅論以
    於夜間在航空站攜帶刀械罪。爰審酌被告之品行非劣，持有刀械之目的係供觀覽
    之用，並未持以犯罪，惡性尚輕，所生危害非鉅，及犯後態度等一切情狀，量處
    如主文所示之刑，並諭知易科罰金之折算標準，以資懲儆。末查，被告前未曾受
    有期徒刑以上刑之宣告，有台灣高等法院被告全國前案紀錄表可佐，其因一時失
    慮，致罹刑章，經此偵審程序及刑之宣告，應知警愓，信無再犯之虞，本院認前
    開所宣告之刑，以暫不執行為適當，並宣告緩刑二年，以啟自新。另扣案之武士
    刀二把及藍波刀乙把，係列管刀械，核屬違禁物，應依刑法第三十八條第一項第
    一款規定宣告沒收。
據上論斷，應依刑事訴訟法第二百九十九條第一項前段，槍砲彈藥刀械管制條例第十
五條第一款、第二款，刑法第十一條前段、第四十一條第一項、第三十八條第一項第
一款、第七十四條第一款，罰金罰鍰提高標準條例第二條，判決如主文。
本案經檢察官吳昭瑩到庭執行職務。
中      華      民      國      九十    年      八    月      三十一    日
                                臺灣高雄地方法院刑事第六庭
                                    法  官洪榮家
右正本證明與原本無異。
如不服本判決，應於判決送達後十日內，向本院提出上訴狀。
                                     書記官  陳寰瑛
中      華      民      國      九十    年      八    月      三十一    日
附錄本案論罪科刑法條全文：
槍砲彈藥刀械管制條例第十五條：
未經許可攜帶刀械而有下列情形之一者，處二年以下有期徒刑：
一  於夜間犯之者。
二  於車站、埠頭、航空站、公共場所或公眾得出入之場所犯之者。
三  結夥犯之者。


司法院資訊處製作；財團法人民間司法改革基金會備份。
